utilities/dictionaries/ug_CN-China.aff
FLAG num
SFX 4638 Y 1
SFX 4638 ش قلان ش
SFX 606 Y 1
SFX 606 ا ىڭلار ا
SFX 166 Y 1
SFX 166 ا ىسىدا ا
SFX 2391 Y 1
SFX 2391 پ چىلىق پ
SFX 4225 Y 1
SFX 4225 ش ىڭلار ش
SFX 2781 Y 1
SFX 2781 پ گەندە پ
SFX 3103 Y 1
SFX 3103 ۇ ەنكى ۇ
SFX 1563 Y 1
SFX 1563 ى ەنىڭ ى
SFX 1288 Y 1
SFX 1288 ل ىدەك ل
SFX 3404 Y 1
SFX 3404 ا تال ا
SFX 542 Y 1
SFX 542 ا كى ا
SFX 1818 Y 1
SFX 1818 و ىدەك و
SFX 3679 Y 1
SFX 3679 ت كى ت
SFX 2398 Y 1
SFX 2398 ا ەڭ ا
SFX 1464 Y 1
SFX 1464 د كى د
SFX 1304 Y 1
SFX 1304 ر كى ر
SFX 1303 Y 1
SFX 1303 س كى س
SFX 571 Y 1
SFX 571 ش كى ش
SFX 4224 Y 1
SFX 4224 ل ىڭلار ل
SFX 253 Y 1
SFX 253 ش لىپ ش
SFX 2993 Y 1
SFX 2993 و ىڭلار و
SFX 4481 Y 1
SFX 4481 و ىسىدا و
SFX 808 Y 1
SFX 808 ڭ ۋاپتۇ ڭ
SFX 3090 Y 1
SFX 3090 ى چىلىقنىڭ ى
SFX 1603 Y 1
SFX 1603 ز كىن ز
SFX 646 Y 1
SFX 646 ش كىن ش
SFX 1550 Y 1
SFX 1550 ش قلارغا ش
SFX 1772 Y 1
SFX 1772 ا ۇقىنى ا
SFX 281 Y 1
SFX 281 ا ەن ا
SFX 1860 Y 1
SFX 1860 ا ەرگىمۇ ا
SFX 170 Y 1
SFX 170 ق كى ق
SFX 4639 Y 1
SFX 4639 غ قلارغا غ
SFX 1206 Y 1
SFX 1206 ت دىنى ت
SFX 1458 Y 1
SFX 1458 ق لىپ ق
SFX 935 Y 1
SFX 935 ك لىپ ك
SFX 1686 Y 1
SFX 1686 م نلىرىدىن م
SFX 4103 Y 1
SFX 4103 ق لدۇر ق
SFX 3320 Y 1
SFX 3320 ك مدە ك
SFX 2193 Y 1
SFX 2193 ك لدۇر ك
SFX 2884 Y 1
SFX 2884 ى ۇرۇلسا ى
SFX 655 Y 1
SFX 655 ى ەڭ ى
SFX 2356 Y 1
SFX 2356 ل مدە ل
SFX 4810 Y 1
SFX 4810 ا ۇدا ا
SFX 3191 Y 1
SFX 3191 ڭ گەندە ڭ
SFX 3359 Y 1
SFX 3359 ق كىن ق
SFX 1253 Y 1
SFX 1253 ا ىقىمىز ا
SFX 3368 Y 1
SFX 3368 ت شىغا ت
SFX 1416 Y 1
SFX 1416 د شىغا د
SFX 1848 Y 1
SFX 1848 ر شىغا ر
SFX 1240 Y 1
SFX 1240 س شىغا س
SFX 491 Y 1
SFX 491 ش لسە ش
SFX 3198 Y 1
SFX 3198 ا قۇ ا
SFX 4421 Y 1
SFX 4421 و ەن و
SFX 2440 Y 1
SFX 2440 ى ۇقىنى ى
SFX 497 Y 1
SFX 497 ا ىلاش ا
SFX 34 Y 1
SFX 34 ى ەن ى
SFX 3477 Y 1
SFX 3477 د نىلا د
SFX 1422 Y 1
SFX 1422 ا دۇرۇش ا
SFX 2888 Y 1
SFX 2888 ز نىلا ز
SFX 2192 Y 1
SFX 2192 ك لسە ك
SFX 4180 Y 1
SFX 4180 ن پلار ن
SFX 1582 Y 1
SFX 1582 ى ۇدا ى
SFX 4036 Y 1
SFX 4036 ر ندۈرۈپ ر
SFX 940 Y 1
SFX 940 ا ىگۈل ا
SFX 1175 Y 1
SFX 1175 ا دىمۇ ا
SFX 753 Y 1
SFX 753 ت دىمۇ ت
SFX 4061 Y 1
SFX 4061 ل مانى ل
SFX 747 Y 1
SFX 747 ا ىغىچە ا
SFX 3998 Y 1
SFX 3998 پ ۋېتىشى پ
SFX 1332 Y 1
SFX 1332 ل نىلا ل
SFX 236 Y 1
SFX 236 م نىلا م
SFX 3004 Y 1
SFX 3004 ڭ ۋاتقانلارغا ڭ
SFX 2368 Y 1
SFX 2368 ش لمىسۇن ش
SFX 2053 Y 1
SFX 2053 ر زدى ر
SFX 227 Y 1
SFX 227 ا ىكەن ا
SFX 4435 Y 1
SFX 4435 ن يەگە ن
SFX 2767 Y 1
SFX 2767 ا لەر ا
SFX 4311 Y 1
SFX 4311 ا لىقىدىن ا
SFX 2556 Y 1
SFX 2556 ت لەر ت
SFX 4975 Y 1
SFX 4975 ت رگەن ت
SFX 2994 Y 1
SFX 2994 د ىكەن د
SFX 2660 Y 1
SFX 2660 د لەر د
SFX 3345 Y 1
SFX 3345 ق لمىسۇن ق
SFX 3862 Y 1
SFX 3862 ك لمىسۇن ك
SFX 2032 Y 1
SFX 2032 ر لەر ر
SFX 2909 Y 1
SFX 2909 د لىقىدىن د
SFX 50 Y 1
SFX 50 ز لەر ز
SFX 1296 Y 1
SFX 1296 س لەر س
SFX 4997 Y 1
SFX 4997 ي پىدىن ي
SFX 2905 Y 1
SFX 2905 ش لەر ش
SFX 3584 Y 1
SFX 3584 و ىگۈل و
SFX 4973 Y 1
SFX 4973 ت رلىك ت
SFX 3980 Y 1
SFX 3980 ل ىغىچە ل
SFX 4151 Y 1
SFX 4151 ت رىسى ت
SFX 3944 Y 1
SFX 3944 ى ەندەك ى
SFX 3533 Y 1
SFX 3533 ا قانلىقىنى ا
SFX 3218 Y 1
SFX 3218 د رل د
SFX 2811 Y 1
SFX 2811 د رىسى د
SFX 4741 Y 1
SFX 4741 ا ىلىنىدۇ ا
SFX 3329 Y 1
SFX 3329 ق لەر ق
SFX 779 Y 1
SFX 779 ك لەر ك
SFX 4880 Y 1
SFX 4880 ق لىقىدىن ق
SFX 1574 Y 1
SFX 1574 ڭ ۋېتىشى ڭ
SFX 4519 Y 1
SFX 4519 ى ۇمدىكى ى
SFX 4469 Y 1
SFX 4469 ا ىكلىرى ا
SFX 1467 Y 1
SFX 1467 ر زدىن ر
SFX 1763 Y 1
SFX 1763 ا ىشتىن ا
SFX 3043 Y 1
SFX 3043 ا لىقنىڭ ا
SFX 4174 Y 1
SFX 4174 ا تىش ا
SFX 3458 Y 1
SFX 3458 ڭ ۋەردىم ڭ
SFX 424 Y 1
SFX 424 ا ىدۇر ا
SFX 2511 Y 1
SFX 2511 ن يد ن
SFX 4595 Y 1
SFX 4595 د لىقنىڭ د
SFX 1008 Y 1
SFX 1008 ش قلارنى ش
SFX 780 Y 1
SFX 780 ا لىماق ا
SFX 4060 Y 1
SFX 4060 ا مايدىكەن ا
SFX 3788 Y 1
SFX 3788 ا ىست ا
SFX 1426 Y 1
SFX 1426 ى ەننىڭ ى
SFX 2076 Y 1
SFX 2076 ش ىشتىن ش
SFX 2595 Y 1
SFX 2595 ۇ ەڭ ۇ
SFX 3531 Y 1
SFX 3531 غ قلارنى غ
SFX 2768 Y 1
SFX 2768 د لىماق د
SFX 4308 Y 1
SFX 4308 ر لىماق ر
SFX 908 Y 1
SFX 908 ر مسىز ر
SFX 3405 Y 1
SFX 3405 ا تار ا
SFX 3743 Y 1
SFX 3743 ى ەلمىدى ى
SFX 2559 Y 1
SFX 2559 س لىماق س
SFX 787 Y 1
SFX 787 ا ىنىچە ا
SFX 1886 Y 1
SFX 1886 ش مسىز ش
SFX 1259 Y 1
SFX 1259 ى ۇمدىن ى
SFX 2530 Y 1
SFX 2530 ڭ ۋېلىشنىڭ ڭ
SFX 1792 Y 1
SFX 1792 ت شىنى ت
SFX 88 Y 1
SFX 88 ا ىڭ ا
SFX 3398 Y 1
SFX 3398 ت خې ت
SFX 4128 Y 1
SFX 4128 د غانىكەن د
SFX 3778 Y 1
SFX 3778 ت ىڭ ت
SFX 990 Y 1
SFX 990 د شىنى د
SFX 968 Y 1
SFX 968 ر شىنى ر
SFX 2798 Y 1
SFX 2798 ز شىنى ز
SFX 967 Y 1
SFX 967 س شىنى س
SFX 1439 Y 1
SFX 1439 ل ىدۇر ل
SFX 1342 Y 1
SFX 1342 ا لانماق ا
SFX 4037 Y 1
SFX 4037 ر ندۇرۇپ ر
SFX 3125 Y 1
SFX 3125 د ىڭ د
SFX 2285 Y 1
SFX 2285 ش غانىكەن ش
SFX 3990 Y 1
SFX 3990 ن ىدۇر ن
SFX 1721 Y 1
SFX 1721 ق نىشنى ق
SFX 778 Y 1
SFX 778 ق مسىز ق
SFX 1454 Y 1
SFX 1454 ق لىماق ق
SFX 1881 Y 1
SFX 1881 ك نىشنى ك
SFX 1165 Y 1
SFX 1165 ك مسىز ك
SFX 1340 Y 1
SFX 1340 ك لىماق ك
SFX 24 Y 1
SFX 24 ۇ ەن ۇ
SFX 4776 Y 1
SFX 4776 و ىدۇر و
SFX 4560 Y 1
SFX 4560 ش ندۇرۇپ ش
SFX 947 Y 1
SFX 947 ل مسىز ل
SFX 623 Y 1
SFX 623 ۈ ەن ۈ
SFX 3324 Y 1
SFX 3324 ل مايدىكەن ل
SFX 3300 Y 1
SFX 3300 م نىشنى م
SFX 2324 Y 1
SFX 2324 ش ىڭ ش
SFX 1132 Y 1
SFX 1132 ق لغا ق
SFX 4106 Y 1
SFX 4106 س لانماق س
SFX 495 Y 1
SFX 495 ې ەن ې
SFX 1166 Y 1
SFX 1166 ك لغا ك
SFX 4502 Y 1
SFX 4502 ڭ ۋەتكەندە ڭ
SFX 4325 Y 1
SFX 4325 ك للەر ك
SFX 545 Y 1
SFX 545 ى ۈرىدىغان ى
SFX 1 Y 1
SFX 1 ا ىن ا
SFX 3426 Y 1
SFX 3426 ت ىن ت
SFX 2512 Y 1
SFX 2512 ا ىيالماي ا
SFX 3777 Y 1
SFX 3777 ك ىڭ ك
SFX 902 Y 1
SFX 902 ل ىڭ ل
SFX 481 Y 1
SFX 481 ا ىغىن ا
SFX 2517 Y 1
SFX 2517 م ىڭ م
SFX 2234 Y 1
SFX 2234 ن ىڭ ن
SFX 4926 Y 1
SFX 4926 ش قلارمۇ ش
SFX 4526 Y 1
SFX 4526 ى ۇرۇۋېلىش ى
SFX 4454 Y 1
SFX 4454 ر ىن ر
SFX 337 Y 1
SFX 337 و ىڭ و
SFX 2919 Y 1
SFX 2919 ق لانماق ق
SFX 4333 Y 1
SFX 4333 ك لانماق ك
SFX 3580 Y 1
SFX 3580 س ىن س
SFX 1635 Y 1
SFX 1635 ا ۇش ا
SFX 3767 Y 1
SFX 3767 م ىمگە م
SFX 2151 Y 1
SFX 2151 ا ىلەرنى ا
SFX 1672 Y 1
SFX 1672 ا ىغانلارنىڭ ا
SFX 373 Y 1
SFX 373 پ ۋاتقاندەك پ
SFX 1791 Y 1
SFX 1791 ش غى ش
SFX 2875 Y 1
SFX 2875 ڭ ۋاتقانلارنى ڭ
SFX 3385 Y 1
SFX 3385 ر زغان ر
SFX 1634 Y 1
SFX 1634 ى ۇققۇ ى
SFX 2977 Y 1
SFX 2977 ى ەس ى
SFX 375 Y 1
SFX 375 ا ىغۇچى ا
SFX 973 Y 1
SFX 973 ل ىن ل
SFX 4453 Y 1
SFX 4453 م ىن م
SFX 4130 Y 1
SFX 4130 د شىمۇ د
SFX 1473 Y 1
SFX 1473 ى ەمگە ى
SFX 402 Y 1
SFX 402 ن ىن ن
SFX 4648 Y 1
SFX 4648 ر شىمۇ ر
SFX 3375 Y 1
SFX 3375 ت شتۈرۈش ت
SFX 199 Y 1
SFX 199 و ىن و
SFX 3206 Y 1
SFX 3206 س شىمۇ س
SFX 2793 Y 1
SFX 2793 ش غىنىڭ ش
SFX 4799 Y 1
SFX 4799 ا ۇنغا ا
SFX 239 Y 1
SFX 239 ر شتۈرۈش ر
SFX 2975 Y 1
SFX 2975 ۈ ەندەك ۈ
SFX 3222 Y 1
SFX 3222 ت دىدىن ت
SFX 1530 Y 1
SFX 1530 ى ۇشماق ى
SFX 118 Y 1
SFX 118 ى ۇش ى
SFX 4734 Y 1
SFX 4734 ا ىمىنىڭ ا
SFX 4643 Y 1
SFX 4643 ش غىدەك ش
SFX 3661 Y 1
SFX 3661 ش لگەنلەر ش
SFX 2847 Y 1
SFX 2847 ا ىنىشىدىن ا
SFX 2567 Y 1
SFX 2567 ا لايدۇ ا
SFX 280 Y 1
SFX 280 ڭ ۋاتقاندەك ڭ
SFX 1149 Y 1
SFX 1149 ا ىلىپ ا
SFX 3199 Y 1
SFX 3199 ا قاندەك ا
SFX 3454 Y 1
SFX 3454 ا ىخانا ا
SFX 3483 Y 1
SFX 3483 ق نلىقتىن ق
SFX 707 Y 1
SFX 707 ر لايدۇ ر
SFX 131 Y 1
SFX 131 ا ىلارنىڭ ا
SFX 2343 Y 1
SFX 2343 ى ۇنغا ى
SFX 219 Y 1
SFX 219 ا ىكىن ا
SFX 3812 Y 1
SFX 3812 ى ۇۋېلىپ ى
SFX 2059 Y 1
SFX 2059 ۇ ەننىڭ ۇ
SFX 2627 Y 1
SFX 2627 ڭ ۋاتقانلارمۇ ڭ
SFX 4877 Y 1
SFX 4877 ق لىمىز ق
SFX 4417 Y 1
SFX 4417 ۈ ەننىڭ ۈ
SFX 3120 Y 1
SFX 3120 ش ىلىپ ش
SFX 494 Y 1
SFX 494 ى ۈرگەن ى
SFX 3870 Y 1
SFX 3870 ك لچى ك
SFX 564 Y 1
SFX 564 ا ىشىدىن ا
SFX 2662 Y 1
SFX 2662 ك لىمىز ك
SFX 2382 Y 1
SFX 2382 س شەن س
SFX 3316 Y 1
SFX 3316 ا مىدۇق ا
SFX 2604 Y 1
SFX 2604 ا ىنىڭىز ا
SFX 2899 Y 1
SFX 2899 ك مىسە ك
SFX 3286 Y 1
SFX 3286 ى ۈپتۇ ى
SFX 761 Y 1
SFX 761 ا لىرىنىڭ ا
SFX 3966 Y 1
SFX 3966 م ىمىنىڭ م
SFX 2771 Y 1
SFX 2771 ت لىرىنىڭ ت
SFX 2240 Y 1
SFX 2240 ش ىشىدىن ش
SFX 836 Y 1
SFX 836 د لىرىنىڭ د
SFX 2912 Y 1
SFX 2912 ا لىتىپ ا
SFX 4464 Y 1
SFX 4464 ا ىلاردەك ا
SFX 4010 Y 1
SFX 4010 پ ۇش پ
SFX 3585 Y 1
SFX 3585 ا ىگۈچى ا
SFX 1073 Y 1
SFX 1073 ق لايدۇ ق
SFX 4331 Y 1
SFX 4331 ك لايدۇ ك
SFX 2664 Y 1
SFX 2664 ر لىرىنىڭ ر
SFX 1636 Y 1
SFX 1636 ك نىشكە ك
SFX 4516 Y 1
SFX 4516 ى ۈرسىمۇ ى
SFX 724 Y 1
SFX 724 س لىرىنىڭ س
SFX 3973 Y 1
SFX 3973 ل ىلىپ ل
SFX 3464 Y 1
SFX 3464 ڭ ۋاتقانلىقىمنى ڭ
SFX 3179 Y 1
SFX 3179 ش لىرىنىڭ ش
SFX 2748 Y 1
SFX 2748 ى ۇرۇۋېتىپ ى
SFX 3583 Y 1
SFX 3583 و ىلىپ و
SFX 3437 Y 1
SFX 3437 ا ىڭلارغا ا
SFX 4445 Y 1
SFX 4445 ق يتتۇق ق
SFX 4463 Y 1
SFX 4463 و ىلارنىڭ و
SFX 1329 Y 1
SFX 1329 ڭ ۋالسام ڭ
SFX 1925 Y 1
SFX 1925 ن يتتۇق ن
SFX 4970 Y 1
SFX 4970 د رىشىپ د
SFX 950 Y 1
SFX 950 ش لگەندە ش
SFX 1963 Y 1
SFX 1963 ق لىرىنىڭ ق
SFX 2753 Y 1
SFX 2753 ش نماقتا ش
SFX 1129 Y 1
SFX 1129 ك لىرىنىڭ ك
SFX 1207 Y 1
SFX 1207 ا تۇق ا
SFX 3053 Y 1
SFX 3053 ق لنى ق
SFX 965 Y 1
SFX 965 ك لنى ك
SFX 3181 Y 1
SFX 3181 ك لىتىپ ك
SFX 2584 Y 1
SFX 2584 ا دىغان ا
SFX 2971 Y 1
SFX 2971 ي پتىلا ي
SFX 3699 Y 1
SFX 3699 ر شتۈردى ر
SFX 2202 Y 1
SFX 2202 ر قتىن ر
SFX 1242 Y 1
SFX 1242 ت دىغان ت
SFX 3011 Y 1
SFX 3011 ى ۇرۇڭلار ى
SFX 1846 Y 1
SFX 1846 س قتىن س
SFX 621 Y 1
SFX 621 ش قتىن ش
SFX 4097 Y 1
SFX 4097 ك لگەندە ك
SFX 2939 Y 1
SFX 2939 غ قتىن غ
SFX 4251 Y 1
SFX 4251 ڭ ۋەتكەنلىكىنى ڭ
SFX 690 Y 1
SFX 690 پ ۋەتمەك پ
SFX 4310 Y 1
SFX 4310 د لىقىم د
SFX 1795 Y 1
SFX 1795 ت شتۇرۇش ت
SFX 96 Y 1
SFX 96 ر شتۇرۇش ر
SFX 2836 Y 1
SFX 2836 ى ەتتىكى ى
SFX 3748 Y 1
SFX 3748 ۇ ەس ۇ
SFX 1627 Y 1
SFX 1627 ا ىسىگە ا
SFX 1432 Y 1
SFX 1432 ا ىيالايدۇ ا
SFX 1389 Y 1
SFX 1389 ا ىرىمدىن ا
SFX 3841 Y 1
SFX 3841 ل مىد ل
SFX 3683 Y 1
SFX 3683 ش قلانماق ش
SFX 801 Y 1
SFX 801 د سىلەر د
SFX 4415 Y 1
SFX 4415 ا بۇلاق ا
SFX 2700 Y 1
SFX 2700 ا سام ا
SFX 4662 Y 1
SFX 4662 ت سام ت
SFX 1923 Y 1
SFX 1923 س يسىز س
SFX 861 Y 1
SFX 861 ا ىلەر ا
SFX 2212 Y 1
SFX 2212 د سام د
SFX 538 Y 1
SFX 538 ا ىس ا
SFX 4890 Y 1
SFX 4890 ر لمەيمىز ر
SFX 4649 Y 1
SFX 4649 د شىڭ د
SFX 4142 Y 1
SFX 4142 ز سام ز
SFX 2175 Y 1
SFX 2175 ك مەيدىغان ك
SFX 2945 Y 1
SFX 2945 س شىڭ س
SFX 3614 Y 1
SFX 3614 ى ۇۋالدى ى
SFX 2668 Y 1
SFX 2668 ك لمۇ ك
SFX 671 Y 1
SFX 671 س ىس س
SFX 90 Y 1
SFX 90 ا ىدىكى ا
SFX 1011 Y 1
SFX 1011 ق يسىز ق
SFX 1566 Y 1
SFX 1566 ك يسىز ك
SFX 568 Y 1
SFX 568 ڭ ۋەتمەك ڭ
SFX 364 Y 1
SFX 364 م ڭىزغا م
SFX 310 Y 1
SFX 310 ن يسىز ن
SFX 1056 Y 1
SFX 1056 ا ىتىدىغان ا
SFX 3676 Y 1
SFX 3676 ن ڭىزغا ن
SFX 4024 Y 1
SFX 4024 ل نىدا ل
SFX 1400 Y 1
SFX 1400 م نىدا م
SFX 1832 Y 1
SFX 1832 ش لەتتى ش
SFX 1121 Y 1
SFX 1121 ى ۇرماي ى
SFX 2963 Y 1
SFX 2963 ت دلىق ت
SFX 3790 Y 1
SFX 3790 ا ىدىغانلىقى ا
SFX 3987 Y 1
SFX 3987 ل ىس ل
SFX 2799 Y 1
SFX 2799 س شىن س
SFX 956 Y 1
SFX 956 و ىس و
SFX 2015 Y 1
SFX 2015 ى ۇننى ى
SFX 1063 Y 1
SFX 1063 ل مىغا ل
SFX 233 Y 1
SFX 233 ا ىكىنى ا
SFX 1327 Y 1
SFX 1327 ا ىغانلارغا ا
SFX 3598 Y 1
SFX 3598 ش ىدىغانلىقى ش
SFX 2183 Y 1
SFX 2183 ك لەتتى ك
SFX 22 Y 1
SFX 22 ا ىتىش ا
SFX 575 Y 1
SFX 575 ل ىدىكى ل
SFX 2525 Y 1
SFX 2525 ن ىدىكى ن
SFX 1390 Y 1
SFX 1390 و ىدىكى و
SFX 2520 Y 1
SFX 2520 ا ىغانلا ا
SFX 2439 Y 1
SFX 2439 ا ۇنمۇ ا
SFX 4704 Y 1
SFX 4704 ن يې ن
SFX 3491 Y 1
SFX 3491 م ناي م
SFX 806 Y 1
SFX 806 ا ىغۇدەك ا
SFX 1353 Y 1
SFX 1353 ى يې ى
SFX 4492 Y 1
SFX 4492 م ىدىغانلىقى م
SFX 3436 Y 1
SFX 3436 ا ىڭلارنى ا
SFX 3737 Y 1
SFX 3737 ى پا ى
SFX 794 Y 1
SFX 794 ى ۇرۇشتىن ى
SFX 1859 Y 1
SFX 1859 ي پا ي
SFX 1337 Y 1
SFX 1337 ل ملىرى ل
SFX 2734 Y 1
SFX 2734 ا ىسىدە ا
SFX 1970 Y 1
SFX 1970 پ ڭىزغا پ
SFX 4146 Y 1
SFX 4146 ر زماق ر
SFX 2866 Y 1
SFX 2866 ل ىتىش ل
SFX 3471 Y 1
SFX 3471 ى ۇرغۇدەك ى
SFX 2528 Y 1
SFX 2528 و ىتىش و
SFX 455 Y 1
SFX 455 ا ىنىشى ا
SFX 2437 Y 1
SFX 2437 ى ۈي ى
SFX 3302 Y 1
SFX 3302 ش نمەي ش
SFX 206 Y 1
SFX 206 ى ۇردى ى
SFX 1247 Y 1
SFX 1247 س يمەن س
SFX 1806 Y 1
SFX 1806 ش يمەن ش
SFX 4569 Y 1
SFX 4569 ش مىنى ش
SFX 4755 Y 1
SFX 4755 ا ىغىنىمنى ا
SFX 4198 Y 1
SFX 4198 ن يىتى ن
SFX 2325 Y 1
SFX 2325 ا ىكىمۇ ا
SFX 3693 Y 1
SFX 3693 ر شۇش ر
SFX 2294 Y 1
SFX 2294 ر شتىم ر
SFX 4669 Y 1
SFX 4669 د رەن د
SFX 4642 Y 1
SFX 4642 ر قتا ر
SFX 221 Y 1
SFX 221 س قتا س
SFX 204 Y 1
SFX 204 ق يمەن ق
SFX 953 Y 1
SFX 953 ش قتا ش
SFX 435 Y 1
SFX 435 ك يمەن ك
SFX 2839 Y 1
SFX 2839 ل يمەن ل
SFX 4200 Y 1
SFX 4200 م يمەن م
SFX 2810 Y 1
SFX 2810 ت زا ت
SFX 185 Y 1
SFX 185 ن يمەن ن
SFX 1727 Y 1
SFX 1727 ك مىنى ك
SFX 488 Y 1
SFX 488 ل مىنى ل
SFX 2688 Y 1
SFX 2688 غ قتا غ
SFX 4609 Y 1
SFX 4609 ر لمەيتتى ر
SFX 769 Y 1
SFX 769 ر زا ر
SFX 2149 Y 1
SFX 2149 ا ىمى ا
SFX 4574 Y 1
SFX 4574 ل مىچى ل
SFX 3016 Y 1
SFX 3016 ا ۇچىلاردىن ا
